臺灣臺南地方法院刑事判決　　　　　　　　94年度易字第27號
公　訴　人　臺灣臺南地方法院檢察署檢察官
被　　　告　丁　○　○　男48.
上列被告因侵占案件，經檢察官提起公訴（93年度偵緝字第1129
號），本院判決如下：
  　主  文
丁○○無罪。
　　理　由
一、公訴意旨略以：丁○○係「大雅藝術館」負責人，於民國九
    十年三月間，丁○○邀乙○○將其所有之玉飾六十七件寄存
    於「大雅藝術館」，並委託丁○○代為出售。詎丁○○竟意
    圖為自己不法之所有，於九十年四月間，將前開玉飾悉數侵
    占入己，並交付予戊○○用以抵償其積欠戊○○之債務。嗣
    乙○○至「大雅藝術館」欲與丁○○會帳時，始知悉上情。
    因認被告丁○○涉有刑法第三百三十五條第一項之侵占罪嫌
    等語。
二、按犯罪事實應依證據認定之，無證據不得推定其犯罪事實。
    又不能證明被告犯罪者，應諭知無罪之判決，刑事訴訟法第
    一百五十四條、第三百零一條第一項分別定有明文。又事實
    之認定，應憑證據，如未能發現相當證據，或證據不足以證
    明，自不能以推測或擬制之方法，以為裁判基礎，最高法院
    四十年臺上字第八六號判例可資參照。再告訴人之告訴，本
    以使被告受刑事訴追為目的，故其陳述是否與事實相符，自
    應調查其他證據，以資審認，苟其所為攻擊之詞，尚有瑕疵
    ，則在此瑕疵未予究明以前，即不能遽採為斷罪之基礎，最
    高法院六十九年臺上字第一五三一號判例亦可參照。另按認
    定犯罪事實，所憑之證據，雖不以直接證據為限，間接證據
    亦包括在內，然無論直接或間接證據，其為訴訟上之證明，
    須於通常一般之人均不致於有所懷疑，而得確信其為真實之
    程度者，始得據之為有罪之認定，倘其證明尚未達到此一程
    度，而有合理性懷疑之存在時，即無從為有罪之認定，此亦
    有最高法院七十六年臺上字第四九八六號判例可資參照。
三、本件公訴人認被告丁○○涉有前揭侵占罪嫌，無非係以告訴
    人乙○○之指訴，證人戊○○、甲○○之證述及估價單四紙
    等證據，以及被告丁○○雖辯稱係證人戊○○未經其同意即
    擅自取走玉飾，然被告卻迄今未報警以釐清責任歸屬，是被
    告之辯詞與常情相違之經驗法則等，資為論據。訊據被告丁○○固坦承伊係「大雅藝術館」負責人，並於九十年三月間
    邀告訴人乙○○將其所有之玉飾六十七件寄存於「大雅藝術
    館」，並由伊收受上開玉飾後代為出售等情，惟矢口否認有
    何侵占犯行，辯稱：告訴人所有之玉飾，係戊○○與甲○○
    向伊說，有高雄客戶要到「大雅藝術館」看甲○○寄賣的檜
    木茶桌，因而向伊借店內的鑰匙，二人竟因此未經其同意自
    店內取走那些玉飾等語。經查：
（一）公訴人認被告丁○○有侵占持有他人之物之行為，自應有
      積極證據用以證明被告丁○○有侵占行為，倘若無何積極
      證據證明被告丁○○有何侵占行為，自不得任意臆測或擬
      制被告丁○○有侵占犯行，已如前述。查本件公訴人認被
      告有上開侵占犯行，主要係以證人戊○○之證言為據，然
      查：
    1.證人戊○○於先於九十三年一月九日偵查中證訴：「（與
      被告相識多久？）經友人介紹，叫我出錢買貨他負責鋪貨
      ，我共支出約五十萬，約二年前的事。斷續拿的。買畫、
      藝術品。」、「（如何給他錢？）現金或開票都有。」、
      「（你們間有契約？）沒有，只口頭上說賺錢大家各取一
      半。」、「（有人知道你二人投資關係？）我朋友知道我
      拿錢給被告做生意，名為甲○○。」、「（後來你如何去
      被告處搬貨？）他同意東西先給我抵押，因對帳結果他欠
      我四十多萬，他也不還錢給我，因他交鑰匙給我，說他欠
      我的都投資在店裡，我搬圖畫一、二幅，玉環一些。」、
      「（被告稱你借他鑰匙，就搬東西？）我向他借鑰匙他會
      借嗎，他有提以東西抵債。」、「（與何人取貨？）朋友
      ，不知其名，再查，我向他說請他幫忙搬東西。」、「（
      為何被告稱你拿走他全部玉？）沒有，他裡面沒有值錢東
      西。」、「（被告有稱店內物何人的？）他有說東西是拿
      我的錢去買的。」、「（有說店內物有他人寄賣的？）有
      一部份，但我不清楚。」、「（你拿走東西他有說有些東
      西是別人的？）事後聯絡我稱有部分是別人的，因他常亂
      講，我不相信他，才未還，他亦未拿錢來換東西，故我未
      還他。」等語（見臺灣臺南地方法院檢察署九十三年度偵
      續字第二號偵查卷宗第十六頁至第十七頁）。
    2.證人戊○○又於九十三年三月三十一日偵查中證訴：「（
      認識丁○○？）認識，約八十九年、九十年間。」、「（
      你有無與丁○○合夥過？）丁○○開始是向我借錢，因他
      欠我四、五十萬元，後我才到他店內搬東西，原本我就有
      店內之鑰匙，我到他店內有搬玉飾及國畫等，當時我有一
      位朋友叫甲○○，陪我一道去，丁○○當時也有在場，在
      我要去搬之前，丁○○已有同意我去搬東西，當時比較有
      價值的東西是國畫，我也有還給丁○○一部份。」、「（
      知否你搬回去之東西有一部份是乙○○的東西？）我搬時
      不知其中有乙○○的東西，事後被告雖然有告訴我，但我
      不相信他的話。事後我也有要他還我錢，將東西拿回去，
      但被告一直沒有來贖回他的東西。」等語。（見臺灣臺南
      地方法院檢察署九十三年度偵續一字第二號偵查卷宗第十
      四頁）。
    3.證人戊○○再於本院九十四年五月十九日審理時證訴：「
      （你有無投資被告丁○○「大雅藝術館」美術館五十幾萬
      元？）有。」、「（你有無抽出資金要被告會算，被告說
      沒有錢還，簽發壹張三十幾萬元的本票給你？）有。」、
      「（是否為發查卷第二十頁卷附的本票？）是。」、「（
      你有無於九十年四月二十日到被告店裡拿貨品抵債？）有
      。」、「（你憑什麼去被告店裡拿貨品抵債？）我向他追
      討債務很緊，因為他所說的跟所作的都不一樣。他店裡面
      的東西都是用我的錢去買的。」、「（你如何知道店裡面
      的東西都是用你的錢去買的？）我當時搬的一些畫，那些
      畫的主人缺資金，所以被告就拿我的錢去借他們，畫的主
      人就把畫放在店裡面，等到賣得錢再還我。」、「（你搬
      走東西被告有無同意？）有。他欠我那麼多錢。」、「｛
      （提示偵續字第二號卷第十七頁並告以要旨）你說你去店
      裡面搬圖畫一、二幅、玉環一些？｝是，我有搬那些東西
      。」、「（你說你伍拾萬元買了哪些東西？）我知道的是
      圖畫。」、「（玉環是否用你的錢買的？）不知道。」、
      「（你去搬東西搬了幾次？）一次而已，店裡的東西要全
      部搬的話，五、六次搬不完。」、「（被告有無開清單給
      你說哪些東西是用你的錢買的？）沒有。」、「（那你如
      何確認哪些東西是用你的錢買的？）被告之前有拿一些畫
      給我跟我說是用我的錢買的。但是我拿那些畫給人家看，
      根本不值錢。」、「（你當初如何進入店裡搬東西？）被
      告有拿一支鑰匙給我。」、「（被告在哪裡把鑰匙給你？
      ）在店裡。」、「（你如何進入店裡？）因為當初他欠我
      的錢，他可能怕我要防止他跑，所以就拿一支鑰匙給我，
      跟我說東西都在店裡。」、「（鑰匙什麼時候給你，是在
      討錢時還是討錢前？）被告之前有先拿一把鑰匙給我，後
      來我去打打不開，被告才又拿另外一支鑰匙給我。」、「
      （你自己搬東西是自己拿鑰匙去的？）是。是我拿我的鑰
      匙自己開門進去的。」、「（被告有無在場？）他有同意
      我去拿。被告有在場。」、「（被告既然在場，你為何拿
      你自己的鑰匙進去？）那時候被告是在二樓還是我開門進
      去或是被告有在那裡，我忘記了。那時候五、六點人很多
      ，我不可能把裡面打壞，進去裡面偷。」、「｛（提示偵
      續字第一號卷第十四頁並告以要旨）你是否曾經說你搬的
      時候不知道有告訴人乙○○的東西，事後被告雖然有告訴
      我，但是我不相信他的話？｝沒有啦，那麼久，他好像有
      跟我講說有一幅畫是別人的，我有請甲○○拿回去給他。
      」、「（被告有無打電話跟你說你搬走的有些東西是別人
      的？）沒有。」、「｛（提示偵續字第二號卷第十八頁並
      告以要旨）你說你拿走東西他有沒有說東西是別人的，你
      有無說事後聯絡我稱有部分是別人的，因他常亂講，我不
      相信他，所以才沒有還，他也沒有拿錢來換東西，故我也
      未還他？｝我有叫甲○○拿一幅畫去還他。」、「（被告
      有無打電話給你？）沒有。」、「（既然被告沒有打電話
      給你，你為何知道拿畫去還他？）因為被告跟甲○○講的
      ，甲○○再跟我說的。」、「（被告託甲○○跟你講什麼
      ？）被告說有些東西是別人寄在那裡的，被告跟甲○○講
      ，甲○○再跟我說的。」、「（你還了被告什麼東西？）
      只有一幅畫。」、「（你剛才說一共去搬過幾次東西？）
      一次而已。」、「（你有無叫甲○○去搬東西？）沒有。
      我自己開一輛跟別人借的小輛車。因為店裡面又沒有什麼
      東西。」、「（三十萬元本票是否還在你手上？）有。」
      、「（你既然搬了東西，為何不把本票還給人家？）我搬
      的東西到底值不值錢，我也不知道。」、「（你說被告有
      同意你搬東西，同意你搬東西是何意？）先放在我那邊做
      抵押，有錢再贖回去。」、「（你去被告丁○○的店裡搬
      了什麼東西回去）圖畫三至五幅，後來我還他一還是二幅
      我忘記了。另外還有玉環可能不會超過十件。」、「（有
      無玉飾？）沒有。」、「（你為何會搬圖畫與玉環，不搬
      其他的東西？）因為被告說圖畫是用我的錢買的，玉環是
      要補不足的部分，因為玉環比較值錢，因為我對店裡面的
      東西價值我都不清楚。」等語（見本院九十四年五月十九
      日審理筆錄）。
    4.稽之上開證人戊○○之證言，證人戊○○對於搬東西時進
      入「大雅藝術館」之方式，先於九十三年一月九日偵查中
      證述：係被告將鑰匙交給他後，他和友人一起前往搬運等
      語；再於九十三年三月三十一日偵查中再證訴：伊和甲○○一同前往店內搬東西時，被告也有在現場等語；再於本
      院審理時，經本院質之為何被告於渠等搬東西時在場，伊
      仍要自己拿鑰匙開門時，復又答稱：於其搬東西時，被告
      是在二樓，還是在伊開門進去時被告有在那裡，伊忘記了
      等語。然另參酌由證人戊○○供承其只到「大雅藝術館」
      搬運一次東西一節，顯見證人戊○○搬運店內物品時，並
      不用預先至店內勘查或有分次搬運店內物品之需求，故證
      人戊○○自無向被告索討鑰匙，以利其多次進入店內之必
      要。況參以證人戊○○自承之前其已向被告索討過一次鑰
      匙，因為打不開店內門鎖，才向被告再索取一次鑰匙等情
      ，堪認證人戊○○向被告索討鑰匙之過程並非順利，再參
      酌證人戊○○供稱其係在「大雅藝術館」店內向被告索取
      鑰匙，及於其搬運店內物品時，被告係在店內或該店二樓
      等處，足認證人戊○○如真得被告同意可以搬運店內物品
      抵債，其大可利用於店內向被告索討鑰匙之機會直接搬運
      ，抑或於搬運當日要求在「大雅藝術館」現場或現場附近
      之被告打開店內門鎖，讓其得以進入店內搬運物品，而不
      必大費周章先在店內向被告取得鑰匙，再擇日另行自己開
      鎖進入店內搬運。是參諸上情，由證人戊○○捨直接從店
      內搬運貨品之便利方式，卻採先向被告索討鑰匙後，再自
      行開鎖進入店內搬運物品之方式，此種不合常理之舉，足
      認證人戊○○證訴其係取得被告同意，於向被告索取「大
      雅藝術館」店內鑰匙後再進入店內搬運物品抵債一節，是
      否與事實相符，尚有所疑。另參之證人戊○○於九十三年
      一月九日偵查時，即已經向檢察官表示，若其向被告借鑰
      匙，被告並不會將鑰匙借給他等語，故由證人戊○○自承
      被告並不會將店內鑰匙借予其，然其卻供述向被告索得鑰
      匙開店內門鎖一節，益徵證人戊○○前開之證言有所矛盾
      。綜合上情，再佐以被告自偵查中即否認有同意證人戊○○搬運店內物品以供其抵債一節，已足令人懷疑證人戊○○上開證言之可信性。
    5.再者，證人戊○○於九十三年一月九日偵查時先證訴，其
      係與一位不知名的朋友前往「大雅藝術館」搬運物品等語
      ；再於九十三年三月三十一日時再證訴，當日與其一同前
      往搬運物品之人為甲○○等語；然於本院九十四年五月十
      九日審理時卻又變異其詞，證訴係其向別人借車後，自己
      一個人前往店內搬運物品等語。雖本案發生至今已有四年
      期間，然證人戊○○因本案已經多次出庭證述，且本案偵
      查中及審理時訊問證人戊○○之重點，均係在其是否有得
      被告同意搬運物品抵債及至「大雅藝術館」之過程，且證
      人戊○○又自承僅前往「大雅藝術館」搬運物品一次，況
      證人戊○○上開前後陳述歧異之情，非屬其搬取物品之詳
      細時間及物品正確數量等不易詳記之細節，而係搬運當日
      甲○○是否有與其一同前往之較容易記憶之事，復觀證人
      甲○○係以朋友身份而非以搬運工人之身分，陪同證人戊○○一同前往搬運物品，顯見證人戊○○與證人甲○○間
      交情匪淺，且證人戊○○於九十三年一月九日偵查時即已
      提及甲○○之名，然證人戊○○卻於該日偵查中先證訴不
      知一同前往搬運之人的姓名，復又再九十三年三月三十一
      日偵查中證訴該人為證人甲○○，再於本院審理時證訴證
      人甲○○未一同前往，由上開證人戊○○於偵查中對一同
      前往搬運物品之友人姓名閃爍其詞之證言，以及於本院中
      所為於偵查中截然不同之證訴，在在均足使人懷疑證人戊○○之前開證言，是否係因要脫免未經被告同意即擅自搬
      取物品之責任，故於偵審中臨時虛構捏造已經被告同意搬
      運物品抵債之證言。
    6.復查，證人甲○○於偵查中供述：「（你認識戊○○？）
      認識，是朋友。」、「（你知道戊○○與丁○○有無生意
      往來或金錢糾紛？）丁○○有欠戊○○錢，因戊○○有投
      資丁○○所經營之大雅藝術館。」「（有無與戊○○一起
      去大雅藝術館搬過東西？）有的，我曾和戊○○去搬過兩
      次東西，兩次丁○○都在現場，兩次都是白天去的，戊○○搬東西都是經過丁○○同意的，有搬國畫、玉鐲等東西
      。」等語（見臺灣臺南地方法院檢察署九十三年度偵續一
      字第二號偵查卷宗第二三頁）。由上開證人甲○○供述渠
      等至「大雅藝術館」搬運物品時，被告均在現場，且亦係
      經被告同意搬運物品抵債等情可知，證人甲○○之所為之
      證言有利於證人戊○○，然證人戊○○卻於偵審中數次作
      證中，除對證人甲○○是否與其一同前往搬運物品一節反
      覆其詞外，且對於其至「大雅藝術館」搬運物品之次數僅
      供述一次，亦與證人甲○○供述二次之情相左，由上開證
      人戊○○與甲○○對同一事實為不相一致之證述，益徵證
      人戊○○之證言，不足作為認定被告犯罪之依據。
    7.另證人戊○○既證稱其搬運「大雅藝術館」店內物品，係
      因被告積欠其投資店內之資金，所以同意其搬運店內物品
      抵債等語。惟查證人戊○○於偵查中提出被告丁○○所開
      立之面額新臺幣（下同）三十萬元之本票一紙（見臺灣臺
      南地方法院檢察署九十一年度發查字第六四九號偵查卷宗
      第二十頁），用以證明其投資被告所經營之「大雅藝術館
      」五十幾萬元，因被告經營不善，所以與被告會算後，被
      告開立該紙本票以返還其所投資之資金，而證人戊○○直
      至本院九十四年五月十九日審理時，仍自承尚未將該紙本
      票返還被告。由證人戊○○自今仍持有被告所簽發用以退
      還其出資金額一節以觀，如證人戊○○確係經被告同意搬
      運「大雅藝術館」店內物品用以抵償其投資店內之出資額
      ，則證人戊○○理當應返還上開本票予被告，否則證人戊○○豈不就其同一筆出資額，獲得被告一次簽發本票及一
      次同意搬運店內物品共兩次之抵償。再者，雖證人戊○○
      認其自店內搬運之物品均不值錢，然被告堅稱證人戊○○
      所搬運之物品中，其中一幅畫作之價值即高達二百萬元，
      且由被告事後又積極向證人戊○○索討回其中一副畫作等
      情以觀，顯見被告對於證人戊○○自店內搬走之物品，其
      主觀上所認定之價值非低，衡諸常情，當債務人同意債權
      人搬運物品抵債，而債務人與債權人間就所搬運物品之價
      值判斷不一，尤其是債務人認為價值較高時，於此情形下
      ，債務人當會要求債權人開立其搬運抵債物品之清單，以
      便於日後會算債務或債務人籌得款項後欲贖回物品之用。
      惟查，本件證人戊○○於本院審理時，已供稱其搬運「大
      雅藝術館」店內物品，係要作為「抵押」之用，等被告有
      錢後再贖回去等語（見本院九十四年五月十九日審理筆錄
      ），然證人戊○○自偵查中時，卻即僅抽象答稱其自店內
      所搬運之物品為「圖畫一、二幅，玉飾一些」，而無法對
      所搬運物品之品項及數目確實供述，另於本院審理時，經
      本院要求其攜帶取自店內之玉飾時，其僅攜帶其中六只玉
      環，並自承其取走十幾個，但已將其餘玉環轉送他人。由
      上開證人戊○○對其自「大雅藝術館」店內搬運物品之處
      置態度以觀，其除對所搬運用以抵償債務物品項目及數量
      記憶不清外，尚將該本應等待被告償還債務後即歸還被告
      之物品任意贈送他人，此已顯見證人戊○○供稱其搬運店
      內物品僅供「抵押」之用，係欲等待被告贖回之情並非實
      情。是綜合上情，被告既然堅稱證人戊○○取走之物品價
      值非低，卻又未持有證人戊○○搬運物品清單之情形，佐
      以上開證人戊○○對搬運物品之處理態度，實難令人置信
      本案證人戊○○當初搬運「大雅藝術館」店內之物品，係
      在經被告同意下所為。
    8.基上，上開證人戊○○前揭前後陳述歧異及有瑕疵之情，
      或係因時隔久遠而記憶逸失、模糊，致其陳述有所歧異，
      然其前後證述不一之部分，既係在對於本案重要基本事實
      中被告丁○○是否有意圖為自己不法所有，將告訴人乙○○所寄賣之玉飾任意處分而交由其抵債之部分所為之陳述
      ，而非其他與犯罪構成要件無涉之各項細節，佐以本案證
      人戊○○如自承未經被告同意即取走「大雅藝術館」店內
      物品，其可能因涉嫌竊盜犯嫌而經司法機關偵辦，是其對
      於被告是否同意其搬運店內物品抵債，本與被告有利害相
      左之立場，故其該部分之證言，或有誇大、渲染甚至捏造
      之可能，是基於上情，本院自難將證人戊○○於所為不利
      被告之證述，採作認定本案被告丁○○侵占犯行之證據。
（二）再者，公訴人雖另舉被告丁○○雖辯稱係證人戊○○未經
      其之同意即擅自取走玉飾等語，然被告卻迄今未報警以釐
      清責任歸屬，是被告之辯詞與常情相違之經驗法則作為認
      定本案被告有罪之依據。然查，本案被告與證人戊○○間
      於案發時存有債務糾紛，此業據被告以及證人戊○○、甲○○等供述甚明，當可認定。復由被告與證人戊○○之債
      務型態，係證人戊○○「投資」被告所開設之「大雅藝術
      館」，然於被告經營不善而虧損之情形下，證人戊○○在
      與被告「會算」後，竟毋庸負擔店內虧損，而仍可取得被
      告所開立之三十萬元本票，由此與一般商業合資經營顯不
      相同之處理模式，足認證人戊○○於案發時處理其投資「
      大雅藝術館」之資金問題態勢強硬，且被告亦相對而言被
      迫有相當之讓步。是於上開情形下，證人戊○○若係強行
      自「大雅藝術館」店內搬運物品抵債，被告在一方面與證
      人戊○○有債務糾葛，一方面其對證人戊○○之態勢又相
      對軟弱，被告事後未向警察機關報案，而僅採取口頭要求
      證人戊○○返還物品，或僅告知告訴人乙○○玉飾的下落
      ，希望告訴人自行設法取回物品，而不敢由其直接向證人
      戊○○採取法律行動，尚屬可想像之情，亦即此與常理並
      無相違。是公訴人以上開被告未報警處理證人戊○○擅自
      取走店內物品之情事，作為推論本案被告有將告訴人所寄
      賣之玉飾，交付與證人戊○○作為抵債之用，尚非可採。
（三）另查，經本院要求證人戊○○攜帶其自「大雅藝術館」店
      內取走之玉飾，經證人戊○○於開庭時提出其僅存之六只
      玉環供告訴人乙○○辨識，經告訴人辨識後即當庭表示該
      六只玉環均非其所有。稽之上情，由證人戊○○自偵查中
      至本院審理時，均未供稱其自店內所取走之物品，為告訴
      人乙○○所有，是本案除被告供稱其所持有之告訴人乙○○玉飾，係證人戊○○所取走外，即無其他證據可資證明
      證人戊○○持有告訴人乙○○之玉飾，顯見本案公訴人之
      起訴事實，其認定被告丁○○係將告訴人寄賣之玉飾，以
      交付予戊○○用以抵償其積欠戊○○之債務之方式侵占入
      己，已無任何證據可資證明。基於認定犯罪事實之證據有
      瑕疵時，其利益應歸給被告之原則下，本案雖可確認被告
      丁○○持有告訴人乙○○寄賣之玉飾，且被告並未將上開
      玉飾返還告訴人乙○○，惟主觀上意圖為自己不法所有既
      為侵占罪之基礎構成要件，而被告未返還告訴人乙○○玉
      飾之原因復有多種可能，故在無其他積極證據足認被告有
      意圖為自己不法所有侵占上開玉飾之前提下，尚不能僅以
      被告未返還告訴人玉飾之事實，以及被告無法交代玉飾之
      下落或交代不清等情形，即推認被告該當刑法侵占罪之構
      成要件。
（四）另公訴人雖聲請命證人戊○○提出自被告處取得之圖畫，
      用以鑑定該圖畫於九十年四月間之市場價值，以證明被告
      是否可能主動將圖畫交付證人戊○○抵債，或該些圖畫係
      證人戊○○未經被告同意取走。然查本案公訴人據以起訴
      之事實，係被告侵占告訴人乙○○所寄賣之六十七件玉飾
      ，而與證人戊○○自被告所經營之「大雅藝術館」所取走
      之圖畫無涉，且由上開圖畫於九十年四月間之市場價值，
      亦難據以推論證人戊○○是否係經被告同意取走店內物品
      ，公訴人上開證據調查既與本案事實無直接關連性，是而
      本院認即無依上開方式調查證據之必要，附此敘明。
四、綜上所述，被告丁○○雖持有告訴人乙○○所寄賣之玉飾，
    且亦未返還上開玉飾與告訴人，然上開證人戊○○之證言既
    然前後不一且多所瑕疵，且其證言又與證人甲○○之證言互
    不一致，以及參酌被告於案發時未報警處理證人戊○○擅自
    取走店內物品一節，又與常理無違等情，是公訴人據以上開
    證據即以論斷被告王金足有以之作為詐術之行為，恐嫌速斷
    。是本院依罪證有疑，利於被告之原則，應認為本案公訴人
    所提之證據資料，尚不足以確認被告確有觸犯侵占之犯行。
    此外，復查無其他積極證據證明被告有公訴意旨所指犯行，
    既無法證明被告犯罪，依上開說明，自應為被告無罪之諭知
    。
據上論斷，應依刑事訴訟法第三百零一條第一項，判決如主文。
本案經檢察官丙○○到庭執行職務。
中　　華　　民　　國　　94　　年　 　6 　　月　  30 　日
　　　　　　　刑事第十一庭  審判長法官  鄧  希  賢
　　　　　　　　　　　　　　　　　法官  陳  金  虎
　　　　　　　　　　　　　　　　　法官  楊  佳  祥
以上正本證明與原本無異。
如不服本判決，應於收受送達後10日內向本院提出上訴書狀（應
附繕本）。
    　　　　　　　　　　　　　　書記官  顏  惠  華
中　　華　　民　　國　　94　　年　 　6 　　月　  30 　日
